臺灣屏東地方法院刑事判決　　　　　　　　94年度訴字第51號
公　訴　人　臺灣屏東地方法院檢察署檢察官
被　　　告　甲○○　男　22歲.
上列被告因違反毒品危害防制條例案件，經檢察官提起公訴及移
送併案審理（起訴案號：九十三年度毒偵字第二一二三號、第二
一九四號，併辦案號：九十三年度毒偵字第七○八二號、九十四
年度毒偵字第三七五號），本院裁定改依簡式審判程序審理，判
決如下：
    主  文
甲○○連續施用第一級毒品，處有期徒刑拾月。附表一編號一、
附表二編號一、二之物均沒收銷燬之；附表一編號二之物均沒收
之。又連續施用第二級毒品，處有期徒刑陸月。應執行有期徒刑
壹年貳月。附表一編號一、附表二編號一、二之物均沒收銷燬之
；附表一編號二之物均沒收之。
    事  實
一、甲○○前因施用毒品案件，經本院以九十三年度毒聲字第二
    ○七號裁定送觀察、勒戒後，認無繼續施用毒品傾向，於民
    國九十三年五月十二日執行完畢釋放，經臺灣屏東地方法院
    檢察署檢察官於九十三年五月三十日，以九十三年度毒偵字
    第二四五號為不起訴處分確定。詎其猶不知悔改，於觀察、
    勒戒執行完畢釋放後五年內，復基於施用第一級毒品海洛因
    之概括犯意，自九十三年九月二十四日起至九十四年一月十
    二日上午六時許止，在屏東縣枋寮鄉○○村○○路一二三號
    住處房間內，將海洛因粉末摻水稀釋再利用針筒注射血管之
    方式，連續施用第一級毒品海洛因多次。另基於施用第二級
    毒品甲基安非他命（起訴書誤載為安非他命）之概括犯意，
    自九十三年九月二十四日起至九十四年一月十一日止，在上
    開處住房間內或友人「坤仔」位於屏東縣水底寮住處等地，
    以將甲基安非他命粉末置入玻璃吸食器內引火燒烤吸食煙霧
    之方式，連續施用第二級毒品甲基安非他命多次。嗣為警分
    別於：(一)九十三年九月二十四日十六時三十分許，持法院核
    發之搜索票，在屏東縣屏東市○○路六十五之五號前，其友
    人蕭任峰所駕駛車號Ｕ七─○三○二號自小客車內查獲，並
    扣得附表一所示之物。(二)、九十三年十月一日十五時三十分
    許，持法院核發之搜索票，在高雄縣鳳山市○○街一二七號
    二樓，其友人龔俊文租屋處內查獲。(三)、九十三年十月十九
    日十六時五十分許，持法院核發之搜索票，在屏東縣屏東市
    ○○街三五三巷三十五弄二十九號，其友人王太郎住處內查
    獲。(四)、九十四年一月十二日十三時許，持法院核發之搜索
    票，在屏東縣枋寮鄉○○村○○路一二三號住處房間內查獲
    ，並扣得附表二所示之物。
二、案經屏東縣警察局報請臺灣屏東地方法院檢察署檢察官偵查
    起訴暨高雄縣政府警察局鳳山分局、屏東縣警察局枋寮分局
    報請同署檢察官移送併案審理。
      理  由
一、訊據被告甲○○對於前開犯罪事實坦承不諱，並有附表一、
    二所示之物扣案可資佐證，而被告為警於九十三年九月二十
    四日、同年十月一日、同年十月十九日、九十四年一月十二
    日，經警採尿送驗，發現其尿液中確呈甲基安非他命及嗎啡
    陽性反應，有屏東縣衛生局煙毒及麻醉藥品類委託檢驗結果
    通知書三紙及高雄縣政府衛生局煙毒尿液檢驗成績書一紙在
    卷可證（九十三年度毒偵字第二一九四號卷第十六頁、第二
    一二三號卷第十頁、第七０八二號卷第八頁、九十四年度毒
    偵字第三七五號第七頁）。又附表一編號一、附表二編號一
    、二所示之物，經送檢驗結果，均含海洛因成分，有高雄醫
    學大學附設中和紀念醫院檢驗報告四紙在卷可稽（本院卷第
    十二頁、第三三至第三五頁），是其有施用第一級毒品海洛
    因、第二級毒品甲基安非他命之事實，應可確信。又被告前
    因施用毒品案件，經本院以九十三年度毒聲字第二○七號裁
    定送觀察、勒戒後，認無繼續施用毒品傾向，於九十三年五
    月十二日執行完畢釋放，經臺灣屏東地方法院檢察署檢察官
    於九十三年五月三十日，以九十三年度毒偵字第二四五號為
    不起訴處分確定之事實，有臺灣屏東地方法院檢察署刑案資
    料查註紀錄表、臺灣高等法院被告全國前案紀錄表在卷足憑
    ，本件事證已明，被告於觀察、勒戒執行完畢釋放後五年內
    ，施用第一級、第二級毒品之犯行洵堪認定。
二、按海洛因、甲基安非他命分別為毒品危害防制條例所定之第
    一級、第二級毒品，是核被告所為，其施用第一級毒品之行
    為，係犯毒品危害防制條例第十條第一項之施用第一級毒品
    罪，其施用第二級毒品之行為，係犯同條第二項之施用第二
    級毒品罪。其持有第一級毒品海洛因、第二級毒品甲基安非
    他命，嗣進而施用之，持有之低度行為應為施用之高度行為
    所吸收，不另論罪。被告多次施用海洛因、甲基安非他命，
    分別係時間密接，犯罪構成要件相同，顯各係基於概括犯意
    為之，應依連續犯規定各論處一罪，並分別加重其刑。被告
    所犯施用第一級毒品罪及施用第二級毒品罪間，犯意各別，
    構成要件互殊，應予分論併罰。公訴人雖僅就被告九十三年
    九月二十四日十六時許，施用第一級毒品海洛因之犯行，及
    九十三年九月二十日某時及九十三年十月十九日十四時許，
    施用第二級毒品甲基安非他命之犯行提起公訴，就九十三年
    九月二十四日起至九十四年一月十二日上午六時許止，其餘
    施用第一級毒品海洛因及第二級毒品甲基安非他命之犯行，
    未於起訴書中敘及，惟連續犯為裁判上一罪，檢察官就犯罪
    事實一部起訴者，依刑事訴訟法第二百六十七條規定，其效
    力及於全部，此部分既與起訴書所載犯行有連續犯關係，自
    為起訴效力所及，本院自得予以一併審理。爰審酌被告前因
    施用毒品犯行，經觀察、勒戒後，仍故態復萌，再予施用毒
    品不輟，無視於毒品對於自身健康之戕害及國家對於杜絕毒
    品犯罪之禁令，並審酌被告施用毒品之次數、犯後坦承犯行
    ，態度尚佳等一切情狀，分別量處如主文所示之刑，並定應
    執行之刑。又附表一編號一、附表二編號一、二所示之物，
    經送檢驗結果，均含有無從析離之海洛因成分，均依毒品危
    害防制條例第十八條第一項前段之規定併予宣告沒收銷燬之
    。附表一編號二之物，係被告所有，且為被告用以供施用海
    洛因之用，業經被告供承在卷，均依刑法第三十八條第一項
    第二款併予宣告沒收。
據上論斷，應依刑事訴訟法第二百九十九條第一項前段、第二百
七十三條之一第一項、毒品危害防制條例第十條第一項、第二項
、第十八條第一項前段、刑法第十一條、第五十六條、第三十八
條第一項第二款、第五十一條第五款，判決如主文。
本案經檢察官何克昌到庭執行職務。
中　　華　　民　　國　　94　　年　　3 　　月　　23　　日
                  刑事第三庭    法  官  柯雅惠
以上正本證明與原本無異。
如不服本判決應於收受本判決送達後十日內向本院提出上訴書狀
，其未敘述上訴理由者，並得於提起上訴後十日內向本院補提理
由書狀（均須按他造當事人之人數附繕本）「切勿逕送上級法院
」
                                書記官  葉祝君
中　　華　　民　　國　　94　　年　　3 　　月　　23　　日
 附表一：
┌──┬─────────┬────────────────────┐
│編號│物　 品 　名 　稱 │備　　　　　　　　　　　　　　　　　　註│
├──┼─────────┼────────────────────┤
│ 一 │夾鏈殘渣袋一只    │其上含有無從析離之海洛因                │
├──┼─────────┼────────────────────┤
│ 二 │注射針筒二支      │供施打海洛因用                          │
└──┴─────────┴────────────────────┘
 附表二：
┌──┬─────────┬────────────────────┐
│編號│物　 品 　名 　稱 │備　　　　　　　　　　　　　　　　　　註│
├──┼─────────┼────────────────────┤
│ 一 │夾鏈殘渣袋三只    │其上均含有無從析離之海洛因              │
├──┼─────────┼────────────────────┤
│ 二 │注射針筒二支      │其上均含有無從析離之海洛因              │
└──┴─────────┴────────────────────┘
附錄法條：
毒品危害防制條例第十條
施用第一級毒品者，處六月以上五年以下有期徒刑。
施用第二級毒品者，處三年以下有期徒刑。
